【裁判字號】    97,簡上,606
【裁判日期】    970821
【裁判案由】    詐欺
【裁判全文】
臺灣板橋地方法院刑事判決             97年度簡上字第606號
上訴人  即
被      告  乙○○
上列上訴人即被告因詐欺案件，不服本院刑事第三庭中華民國97
年3 月31日97年度簡字第95號第一審判決（聲請簡易判決處刑案
號：臺灣板橋地方法院檢察署96年度偵緝字第3214號），提起上
訴，嗣因被告就被訴事實為有罪之陳述，本院管轄之第二審合議
庭改依簡式審判程序進行，判決如下：
    主  文
上訴駁回。
乙○○緩刑貳年，緩刑期間付保護管束。
    事實及理由
一、按本件被告乙○○係犯死刑、無期徒刑、最輕本刑為3 年以
    上有期徒刑以外之罪，其於準備程序就被訴事實為有罪之陳
    述，經法官告知簡式審判程序之旨，並聽取其與檢察官之意
    見後，本院認無不得或不宜改依簡式審判程序進行之處，爰
    依刑事訴訟法第455 條之1 第3 項、第364 條、第273 條之
    1 第1 項，裁定本件改依簡式審判程序進行，合先敘明。
二、本案經本院審理結果，認原審以被告係犯刑法第30條第1 項
    、第339 條第1 項之幫助詐欺取財罪，且符合中華民國九十
    六年罪犯減刑條例所規定之減刑條件，遂引用刑事訴訟法第
    449 條第1 項前段、第3 項、第454 條第2 項、刑法第30條
    、第339 條第1 項、第41條第1 項前段、刑法施行法第1 條
    之1 第1 項、第2 項前段、中華民國九十六年罪犯減刑條例
    第2 條第1 項第3 款、第7 條，逕以簡易判決處刑，量處被
    告有期徒刑6 月，如易科罰金，以新台幣1 千元折算1 日，
    減為有期徒刑3 月，如易科罰金，以新台幣1 千元折算1 日
    ，認事用法及量刑均無不當，應予維持，並引用原審判決書
    記載之事實、證據及理由（詳如附件），惟另補充及更正如
    下：
    (一)被告係於其前所承租之臺北縣三重市○○街23號1 樓住處
      內（聲請書誤載為同街26巷32號4 樓），將原審判決書所
      載之台新銀行帳戶資料，以新台幣（下同）6 千元（聲請
      書誤載為1 萬元）之代價，販售給「小李」；而被告除販
      售上開帳戶資料外，同時另有以每個帳戶資料3 千元之代
      價，販售其所申設之永豐銀行、華南銀行、玉山銀行、板
      信銀行、彰化銀行及臺灣郵政公司之存款帳戶存摺、提款
      卡連同提款密碼資料給「小李」，而「小李」僅實際交付
      被告7 千元。
    (二)甲○○受騙後，即將合計10萬元之金額轉帳至被告前揭台
      新銀行之帳戶內（聲請書漏載轉帳至該帳戶，僅記載轉帳
      至被告）。
三、被告上訴意旨略以：被告因為身無分文，且在失業中，始出
    於無奈販賣前揭帳戶資料，被告已經知錯，希望法院可以從
    輕量刑，給被告自新的機會，被告實在無法負擔云云。經查
    ：原審審酌被告有偽造文書、商標法等前科，素行不佳，其
    明知使用他人帳戶以詐欺取財之情形猖獗，仍以7 千元（原
    審判決誤載為1 萬元）之代價提供他人帳戶使用，助長犯罪
    之風氣，增加被害人尋求救濟之困難，並擾亂金融交易往來
    秩序及社會正常交易安全甚鉅，對社會秩序所生之危害非輕
    ，以及被害人損害之程度，並被告於通緝到案後偵查中自知
    事證明確而坦承犯行之態度等一切情狀，酌情對被告量處上
    述之刑，經核原審業已參酌本件量刑上所應參酌之各項情狀
    ，認事用法均無不合，量刑亦稱妥適，洵非過於至鉅或過輕
    ，適足以有效懲儆及教化被告，自不能空言泛指原審有何量
    刑不當。是以被告仍執詞上訴，當無足取。
四、綜上所述，被告提起上訴，指摘原審判決量刑過重云云，洵
    屬無據，應予駁回。惟被告前因違反商標法案件，經法院判
    處有期徒刑4 月確定，而於民國85年8 月29日繳納易科罰金
    而執行完畢後，即未再有任何刑事前科紀錄，此有臺灣高等
    法院被告前案紀錄表1 份在卷可按，可知其於上開有期徒刑
    執行完畢後，5 年以內未曾因故意犯罪受有期徒刑以上刑之
    宣告。本院審酌其無非係因經濟狀況不佳，一時短於思慮致
    罹刑章，經此教訓後，當知所警惕，且其所為僅屬幫助之階
    段，並非真正造成實害之人，實宜使其有機會得以改過遷善
    ，是以本院認尚無逕對被告施以短期自由刑之必要，自可先
    賦予其適當之社會處遇，以期其能有效回歸社會，故上開對
    被告宣告之刑，以暫不執行為適當，爰依刑法第74條第1 項
    第1 款規定，另諭知緩刑2 年，且為矯正其偏差之法律觀念
    ，並依刑法第93條第1 項規定，於緩刑期間將其付保護管束
    ，以啟自新。
五、至被告經本院合法傳喚，無正當理由不到庭，依刑事訴訟法
    第455 條之1 第3 項準用同法第371 條規定，自得不待其到
    庭陳述，逕行判決，附此敘明。
據上論斷，依刑事訴訟法第455 條之1 第3 項、第371 條、第36
4 條、第273 條之1 第1 項、第368 條、第373 條，刑法第74條
第1 項第1 款、第93條第1 項，判決如主文。
本案經檢察官楊展庚到庭執行職務。
中    華    民    國    97    年    8     月    21    日
                  刑事第十二庭  審判長法官  戴嘉清
                                      法官  林晏鵬
                                      法官  陳信旗
以上正本證明與原本無異
本判決不得上訴。
                                    書記官  陳昭綾
中    華    民    國    97    年    7     月    22    日


司法院資訊處製作；財團法人民間司法改革基金會備份。
